

CONTACTO

C

+57 318 389 7929



giraldosofia481@gmail.com



Medellín, Colombia



https://github.com/ysgiraldo

IDIOMAS

Español / Inglés

HABILIDADES BLANDAS

Liderazgo

Trabajo en equipo

Pensamiento estratégico

Yackelin Sofía Giraldo Castaño

Científica de datos - Economista

SOBRE MÍ

Científica de datos con grado en Economía y actualmente cursando una especialización en Analítica, con experiencia en la analítica de datos y el desarrollo Backend y Frontend.

Caracterizada por ser una persona responsable, dedicada, proactiva, con grandes capacidades para el trabajo en equipo y el liderazgo, además una apasionada por nuevos aprendizajes y el crecimiento profesional.

EXPERIENCIA

Ago 2023 - Actualmente Talento B - Analítica

Grupo

Bancolombia

Desarrollo páginas web que facilitan la interacción con el cliente desde la parte de backend hasta el frontend, utilizando haciendo uso de la analítica y recolección de datos con el uso de Python, Django, Dash, Excel, HTML,

CSS y JavaScript.

Ene 2023 - Jul 2023

Practicante en Analítica

Grupo Éxito

Desarrollé modelos analíticos usando R, Python y SQL facilitando los procesos de toma de decisiones de la entidad y en investigaciones con Banco de la República,

Feb 2022 - Nov 2022

Auxiliar de investigación

Universidad de Medellín Realicé actividades relacionadas con la analítica y recolección de datos usando herramientas como R, Python y Excel en temas de economía del

comportamiento y modelos financieros.

EDUCACIÓN

2024 - Actualmente

Especialización en Analítica

Universidad Nacional de Colombia

ENE 2019 - Jun 2023

Economista

Univesidad de Medellín

STACK

Python

JavaScript

Node.js

Django

MongoDB

Postgres

Dash

HTML

CSS

R